---
title: "Bioinformatics Assignment"
author: "Joyce Catheryn"
date: "20/2/2023"
output: html_document
---


## Assignment 1
Utilizando la data *who* que se puede cargar con **data("who")**. Esta tabla recoge datos sobre casos reportados de tuberculosis en el mundo. Construya un código para que se vea la siguiente figura. Que contiene: 

-Datos de niñas y niños entre 0 y 14 años

-Datos del año 1996 en adelante (1996-2012)

-Geometría de nube de puntos

-Geometría de regresión lineal

-Ecuación de la regresión de la regreseión y el coeficiente de determinación \(R2_{adj}\)

-Coloración por años

-*Requiere usar las librerias*:ggplot2,ggpubr,ggpmisc,dplyr and tidyverse. 

library(ggplot2); library(ggpubr); library(ggpmisc), library(dplyr) ##Instalar las librerías


```{r data, echo=TRUE}
data("who") #Ver la data Who
```

```{r BIOINFORMATIC, echo=TRUE, fig.height=10, fig.width= 12}
library(tidyverse); library(ggplot2);library(ggpubr);library(ggpmisc);library(dplyr)
data("who")
df=who %>% filter(year >=1996, year<=2012) %>%
  ggplot(aes(x=new_sp_f014, na.rm = TRUE, y=new_sp_m014, color=factor(year))) +
  geom_point(size=0.4) + geom_smooth(method = "lm") + geom_jitter(size=0.5, alpha=0.2, na.rm = TRUE) +  
  facet_wrap(year~.) +
  theme_classic() + theme(legend.position="none") + 
  labs(x= "Positive cases of TB in girls from 0 to 14 years", 
       y="Positive cases of TB in boys from 0 to 14 years") +
  scale_x_log10() + 
  scale_y_log10()+ 
  stat_poly_eq(use_label(c("eq", "adj.R2")), coef.digits = 2, 
               label.y.npc= 1, formula= y~x, size= 3, label.x.npc = 0.5) 
df
ggsave(df, filename = "dataWHO.png", width = 15, height = 15, dpi=300)
```





